臺灣臺北地方法院小額民事判決
111年度北小字第536號
原      告  吳志祥  
被      告  王甯寧  

上列當事人間請求返還款項事件，經本院於中華民國111年3月17
日言詞辯論終結，判決如下：
    主  文
被告應給付原告新臺幣23,916元，及自民國110年12月15日起至
清償日止，按週年利率百分之5計算之利息。
訴訟費用新臺幣1,000元由被告負擔。
本判決第1項得假執行。但被告如以新臺幣23,916元為原告預供
擔保後，得免為假執行。
    事實及理由要領
一、原告主張：被告為托育人員，於民國110年11月11日與原告
    簽訂到宅托育服務契約（下稱系爭契約），約定托育期間自
    110年11月15日起至111年11月14日止，收托時間為每週一至
    週五9點至19點，托育費用每月新臺幣（下同）4萬元。並於
    系爭契約第9條第6項約定：若在適應期內終止托育關係，則
    費用依比例退費（以30天計算）。（下稱系爭約款前段）若
    適應期後一方欲終止契約時，應盡最大善意於一個月前通知
    他方。但可歸責他方之事由而終止契約者，不在此限。若未
    依約預告，則不得要求退費（下稱系爭約款後段）。被告於
    同年11月16日先收取110年11月15日至同年12月14日之托育
    費用47,000元，惟被告實際到宅工作日為110年11月15日至
    同年11月26日，並於同年11月27日晚上以LINE提出辭職，原
    告於同年11月28日同意終止系爭契約，則被告應返還溢收之
    托育費用23,916元，屢經催討仍置之不理，爰依兩造契約之
    法律關係，提起本件訴訟等語。並聲明：被告給付原告23,9
    16元及自起訴狀繕本送達之翌日起至清償日止，按年息5％計
    算之利息。
二、被告則以：被告於110年11月27日提出終止契約，係向原告
    協商預告停托，而非即日終止之意思表示。原告未於30日前
    預告終止，依系爭約款規定不得請求返還退款等語置辯，並
    聲明：原告之訴駁回。　　
三、得心證之理由：
　　㈠被告為托育人員，於110年11月11日與原告簽訂系爭契約，
      約定托育期間自110年11月15日起至111年11月14日止，收
      托時間為每週一至週五9點至19點，托育費用每月4萬元，
      每週六上班費用2,000元，並由原告補貼被告飲食2,000元
      。系爭契約第9條第6項約定：若在適應期內終止托育關係
      ，則費用依比例退費（以30天計算）（即系爭約款前段）
      。若適應期後一方欲終止契約時，應盡最大善意於一個月
      前通知他方。但可歸責他方之事由而終止契約者，不在此
      限。若未依約預告，則不得要求退費（即系爭約款後段）
      。被告於同年11月16日先收取110年11月15日至同年12月1
      4日之托育費用47,000元，惟被告實際到宅工作日為110年
      11月15日至同年11月26日等情，有系爭契約、LINE對話內
      容1份在卷可稽（本院卷第17-23頁、第25），堪信為真實
      。
　　㈡經查，被告於110年11月27日下午9時54分以LINE通知原告
      「我正式跟您提出辭職，一個月內都算試用期，我可以隨
      時離去」等語（本院卷第27頁）為終止系爭契約之意思表
      示，並經原告於翌日上午8時56分以LINE通知被告「今日
      妳也不需要來了」等語（本院卷第91頁），則被告依系爭
      約款前段約定之適應期內所為終止系爭契約之意思表示至
      為明確，又原告於翌日即為同意終止系爭契約之意思表示
      ，則兩造依系爭約款前段約定所為終止系爭契約之意思表
      示合致，並於110年11月28日合意終止系爭契約等情，應
      可認定。被告雖抗辯被告於110年11月27日提出終止契約
      ，係向原告協商預告停托云云，然查，被告於110年11月2
      7日以LINE通知原告「我正式跟您提出辭職，一個月內都
      算試用期，我可以隨時離去」時，尚於系爭契約30日之適
      應期內等情，有LINE對話及系爭約款在卷可稽（本院卷第
      23、27頁），且被告業已言明係適應期內終止系爭契約之
      意思表示，則被告所為終止系爭契約之意思表示，自應適
      用系爭約款前段之約定。被告抗辯係適用系爭約款後段，
      拒絕返還溢收之托育費用，既與被告終止之意思表示內容
      不符，且與系爭約款後段約定之要件不符，自屬無據。
　　㈢綜上所述，系爭契約業已於110年11月28日終止，應可認定
      。則依系爭約款前段約定托育費用依比例退費為計算，被
      告應退還11月29日至12月14日共計16日之托育費用為25,0
      67元（47,000元÷30日×16日＝25,067元，元以下四捨五入
      ），故原告請求23,916元，於法自應准許。
四、綜上，原告依系爭契約請求被告給付原告23,916元，及自起
    訴狀繕本送達之翌日即110年12月15日起至清償日止，按年
    息5％計算之利息為有理由，應予准許，
五、本件係小額程序所為被告敗訴之判決，依民事訴訟法第436
    條之20規定，應依職權宣告假執行。並依同法第392條第2項
    、第3項規定，依職權宣告被告於執行標的物拍定、變賣前
    預供擔保，得免為假執行。　　　
六、本件事證已臻明確，兩造其餘攻擊防禦方法及證據，核與判
    決之結果，不生影響，爰不一一論列，併此敘明。
七、本件訴訟費用額，依後附計算書確定如主文所示金額。
中　　華　　民　　國　　111 　年　　3 　　月　　31　　日
                  臺北簡易庭
                          法  官　黃莉莉
以上正本證明與原本無異。
如不服本判決，須以違背法令為理由，於判決送達後20日內向本
庭（臺北市○○區○○○路0段000巷0號）提出上訴狀。（須按
他造當事人之人數附繕本）。如委任律師提起上訴者，應一併繳
納上訴審裁判費。
中　　華　　民　　國　　111 　年　　3 　　月　　31　　日
　　　　　　　　　　      書記官　黃慧怡
計　算　書
項　　　　目　　          金　額（新臺幣）　　   備註
第一審裁判費              1,000元
合　　　　計　          　1,000元
附錄：
一、民事訴訟法第436條之24第2項：　　
　　對於小額程序之第一審裁判上訴或抗告，非以其違背法令為
    理由，不得為之。
二、民事訴訟法第436條之25：　　
　　上訴狀內應記載上訴理由，表明下列各款事項：
    ㈠原判決所違背之法令及其具體內容。
    ㈡依訴訟資料可認為原判決有違背法令之具體事實。